【裁判字號】    99,訴,1062
【裁判日期】    991029
【裁判案由】    妨害風化
【裁判全文】
臺灣高雄地方法院刑事判決              99年度訴字第1062號
公  訴  人  臺灣高雄地方法院檢察署檢察官
被      告  甲○○
選任辯護人  蕭永宏律師
上列被告因妨害風化案件，經檢察官提起公訴（99年度偵字第12
857 號），本院判決如下：
    主  文
甲○○犯圖利容留猥褻罪，處有期徒刑伍月，如易科罰金，以新
臺幣壹仟元折算壹日。
    事  實
一、甲○○為高雄縣戊○市○○路309 號「凱越美容坊」之負責
    人，基於意圖使女子與他人為猥褻之行為而容留以營利之犯
    意，於民國98年7 月22日20時30分許，提供該場所之房間，
    供店內女服務生丙○○○與男客乙○○從事半套性服務即按
    摩及以手摸生殖器直到射精之猥褻行為，代價每次新臺幣（
    下同）1,500 元，藉此從中拆帳獲利。嗣於同日20時40分許
    ，在上開「凱越美容坊」2 樓1 號房間內，經警臨檢而當場
    查獲丙○○○與乙○○從事上開俗稱半套性服務之猥褻行為
    ，始查悉上情。
二、案經高雄縣政府警察局戊○分局報請臺灣高雄地方法院檢察
    署檢察官偵查起訴。
    理  由
壹、證據能力之認定：
一、按被告以外之人於偵查中向檢察官所為陳述，除顯有不可信
    之情況者外，得為證據，刑事訴訟法第159 條之1 第2 項定
    有明文。經查，證人乙○○、劉國森於檢察官偵查中所為之
    證述，性質上雖均屬傳聞證據，惟均係偵查中向檢察官所為
    之證述，並均經具結，且均無顯有不可信之情況，衡諸上開
    規定，自均具有證據能力。
二、辯護人雖主張：高雄縣戊○市○○路309 號係被告私人之住
    所，依刑事訴訟法第146 條第1 項規定不得於夜間搜索，本
    件臨檢時間為20時40分，夜間臨檢顯然違法。又過埤派出所
    分別於98年6 月3 日、20日、7 月18日、28日對同一地點臨
    檢，均無發現違法事由，本案警察人員之臨檢，與司法院大
    法官釋字第535 號解釋意旨所指警察人員執行場所之臨檢勤
    務，應限於已發生危害或依客觀、合理判斷易生危害之處所
    或公共場所為之之要件不合，取得之證據為違法取得之證據
    ，無證據能力。惟查：
  (一)高雄縣戊○市○○路309 號係被告所經營之「凱越美容坊」
    營業所在地，此有高雄縣政府營利事業登記證1 紙在卷可憑
    （見警卷第13頁），自屬夜間公眾可以出入之處所。又「凱
    越美容坊」營業時間為每日中午12時至凌晨2 、3 時許，業
    經被告於警詢中供述明確（見警卷第3 頁），是本案員警前
    往取締之時間即20時40分許，仍在「凱越美容坊」公開營業
    之時間內，亦堪以認定。
  (二)再者，本案係經民眾網路匿名檢舉，經高雄縣政府警察局函
    請查辦取締，且「凱越美容坊」前於98年4 月2 日即曾經警
    查獲有妨害風化案件，被告並因犯圖利容留猥褻罪犯行，而
    經本院以99年度簡上字第50號判決判處有期徒刑3 月確定，
    業經證人即警員劉國森於檢察官偵查中證述明確（見偵卷第
    17 、18 頁），並有網路檢舉資料、臺灣高等法院被告前案
    紀錄表各1 份在卷可憑（見偵卷第23、23之1 頁、院二卷第
    4 頁）。
  (三)綜上，本案警察人員因於98年7 月18日接獲民眾檢舉「凱越
    美容坊」有不法性交易，並參酌「凱越美容坊」之前曾遭查
    獲妨害風化案件之事實，依客觀、合理判斷，已有相當理由
    足認「凱越美容坊」屬易生危害之公共場所，並有常用為妨
    害風化行為之嫌疑，為防止不法妨害風化案件發生，遂於98
    年7 月22日，在「凱越美容坊」公開營業之時間內，對「凱
    越美容坊」執行臨檢取締，核與司法院大法官釋字第535 號
    解釋意旨不悖，亦無違反比例原則，自屬合法臨檢，且該次
    臨檢取得之證據，應具有證據能力。從而，辯護人上開主張
    ，顯非可採。
三、又按傳聞法則乃對於被告以外之人於審判外之言詞或書面陳
    述而為之規範。查卷附照片10張，乃警察依合法臨檢，為呈
    現警察發現當時之狀況，以科學、機械之方式，對於當時狀
    況所為忠實且正確之記錄，性質上並非供述證據，應無刑事
    訴訟法第159 條第1 項規定之適用。又上開照片均係案發當
    時為警查獲之情形，此觀證人劉國森、乙○○於本院審理時
    之證述自明，是辯護人主張：現場照片10張非案發當時之情
    形，警員拉住丙○○○的手，乙○○沒有遮住私處供警察拍
    照不合理，應為警察為採證控制下所拍攝之相片，無證據能
    力云云，亦非可採。
貳、實體方面：
一、訊據被告甲○○矢口否認有上揭圖利容留猥褻罪犯行，並辯
    稱：「凱越美容坊」是作美容的，沒有從事所謂半套性交易
    ，且伊要求服務生不得從事色情交易云云。經查：
  (一)上揭犯罪事實，業據被告於警詢、本院審理時坦承：被告為
    高雄縣戊○市○○路309 號「凱越美容坊」之負責人，並有
    僱用丙○○○等情（見警卷第2 至4 頁、院一卷第25頁反面
    ），並經證人即男客乙○○於偵查中具結證稱：98年7 月22
    日晚上，有到「凱越美容坊」做半套；有1 個小姐帶伊上2
    樓，小姐叫伊躺在床上，並說伊褲子口袋有很多東西，叫伊
    把外褲脫下，以浴巾蓋住，按摩到一半，她說要以手撫摸伊
    的性器官，伊沒有拒絕，她有以手撫摸伊的性器官；在進到
    房間後，外褲脫下來時，她有跟伊說半套要收費1,500 元等
    語明確（見偵卷第6 、7 頁）；且於本院審理時亦證稱：其
    中1 個小姐帶伊上去房間按摩，後來約經過10幾分鐘，那個
    小姐說要不要額外的服務，問伊要不要做半套式服務，伊說
    好，小姐就跟伊做額外的服務，她用1 條大毛巾蓋著，褲子
    脫掉後，她用手伸進內褲摸伊的生殖器，但伊還沒有射精，
    警察就進來了；按摩含半套式服務（即俗稱打手槍）全部加
    起來是1,500 元，小姐在毛巾底下伸入伊內褲幫伊打手槍，
    小姐要幫伊按摩性器官時，有幫伊內褲往下拉一點；聽到外
    面有聲響時，服務小姐趕著要離開房間等語甚詳（見院二卷
    第32至36、39頁）。
  (二)又證人即警員劉國森於偵、審中亦具結證稱：本件是民眾網
    路匿名檢舉，由縣警察局交辦，有公文附卷，民眾都罵警察
    沒有抓。那天伊是埋伏在外面，等了約20-30 分鐘，有位客
    人進入，過了約10分鐘，伊等才進去臨檢，進入後就表明警
    察身分，到2 樓時看到在2 號房間客人乙○○只穿1 條內褲
    ，但已經脫下來，性器官在外面，而越南女子看到伊等開門
    時，可能緊張，一直撞我們，不想要被抓等語明確（見偵卷
    第17、18頁、院二卷第37至39頁），復有高雄縣政府營利事
    業登記證1 紙（見警卷第13頁）、現場照片共10幀（見警卷
    第14至18頁），足堪佐證。
二、被告甲○○雖以上揭情詞置辯，且證人丙○○○於本院審理
    時亦證稱：老闆跟伊等說可以推拿而已，其他的不可以作，
    當天伊僅有按摩客人肩膀到腳，沒有問客人要不要作半套的
    服務，也沒有說要收費1,500 元云云。惟查：
  (一)證人即男客乙○○於98年7 月22日晚上，前往「凱越美容坊
    」消費時，被告所僱用之女服務生丙○○○在「凱越美容坊
    」2 樓1 號房間內，以按摩加半套性服務共1,500 元之代價
    ，幫男客乙○○從事半套性服務，即按摩及以手摸生殖器直
    到射精之猥褻行為等情，業經證人即男客乙○○分別於偵訊
    、本院審理時證述明確在卷（詳上述），參核相符，並有照
    片10張在卷可佐（見警卷第14至18頁）。又警方臨檢開門時
    ，女服務生丙○○○就一直撞警員，並急於離開房間等情，
    亦經證人劉國森、乙○○於本院審理時證述明確（見院二卷
    第37頁反面、第39頁反面），且互核一致。是若丙○○○僅
    從事按摩，而未從事非法之半套性服務，何需急於離開房間
    ？再觀警方臨檢時之查獲照片1 張（見警一卷第15頁上方照
    片），男客乙○○遭臨檢當時上身赤裸，僅穿著內褲躺在床
    上，且內褲已稍為拉下而露出男性生殖器，若僅係單純按摩
    ，何需如此？復佐以遍閱全卷資料，被告及證人乙○○均不
    曾供述彼此有何恩怨，且證人乙○○與女服務生丙○○○不
    認識，亦無恩怨（見院二卷第19頁），則證人乙○○自無甘
    冒偽證之處罰，而為不實證述之理。是由上開事證綜合觀之
    ，證人丙○○○上開證述：當天伊僅有按摩客人肩膀到腳，
    沒有問客人要不要作半套的服務，也沒有說要收費1,500 元
    云云，與上述事證相悖，並非可信，而男客乙○○於98年7
    月22日20時30分許前往「凱越美容坊」消費，被告所僱用之
    女服務生丙○○○在「凱越美容坊」2 樓1 號房間內，確有
    以按摩加半套性服務共1,500 元之代價，幫男客丙○○○從
    事半套性服務之猥褻行為，堪以認定。
  (二)其次，丙○○○僅係一受雇之服務生，衡諸常情，若非經被
    告許可或默許，豈有可能甘冒遭被告解職及追討損失風險，
    而擅自在店內為客人從事性交易，且佐以證人丙○○○就其
    是否與男客乙○○為半套性服務行為，已有上述未誠實證述
    以迴護被告之情，是證人丙○○○於本院審理時證稱：老闆
    跟伊等說可以推拿而已，其他的不可以作云云，本院審酌上
    情及後述說明（即被告未為積極防止行為等情），認尚難採
    信。又被告身為「凱越美容坊」負責人，應有長久經營、獲
    利之期待，並依一般經驗法則，若所僱員工未經被告同意，
    即自行於「凱越美容坊」店內與客人從事猥褻或性交行為，
    即有使其招致刑事查緝、追訴而影響正常營業之風險；且被
    告所經營之「凱越美容坊」前於98年4 月2 日即曾經警查獲
    有妨害風化案件，則被告若無容留店內女服務生與客人從事
    猥褻（或性交）行為而牟利之真意，被告理當盡力防止前開
    情事之發生，而採透明、開放空間方式進行按摩，並應嚴禁
    關門，甚至可裝設監視錄影設備及公告有攝影之事實，以避
    免隱密房間易發生性交易行為，然被告卻捨此不為。再觀卷
    附高雄縣政府營利事業登記證所載（見警卷第13頁），被告
    所經營之「凱越美容坊」營業項目上更已特別註記「不得將
    營業場所加以區隔或以包廂式為人按摩」，被告既申請取得
    上開營利事業登記證，並可隨時閱覽，對其上開營業項目之
    限制自難諉為不知，惟被告卻違背營業項目之註記事項，而
    將營業場所加以區隔，及以包廂（房間）方式，為人按摩以
    營利，復未積極巡查，而放任女服務生丙○○○得以將房門
    關閉（見院二卷第21頁），並在房內與男客乙○○從事半套
    性服務之猥褻行為。此外，參以本案發生後迄本院辯論終結
    ，亦未見被告對證人丙○○○提起任何訴訟或民事賠償之情
    （見院二卷第43頁）。是綜合上開事證以觀，自堪認被告所
    經營之「凱越美容坊」，確有容留半套性服務之猥褻行為以
    牟利，且被告對於其店內女服務生與男客所為之猥褻行為，
    實已許可或默許，其上開所辯：「凱越美容坊」是作美容的
    ，沒有從事所謂半套性交易，且伊要求服務生不得從事色情
    交易云云，顯為犯後卸責之詞，不足採信。
  (三)至辯護人雖主張：證人乙○○是第一次去按摩，依其收入，
    不可能進去裡面沒有問明價錢就按摩，所以懷疑證人乙○○
    是警方的線民云云。然查，證人乙○○就其何以未問明價錢
    就按摩，於本院審理時已證述：伊想按摩沒有多少錢，伊身
    上帶有2 、3 千元，認為足夠，所以沒有問明價錢就按摩等
    語明確（見院二卷第32、33頁），經核與社會常情尚屬不悖
    。另辯護人就其上開主張，復無法舉證證明，尚屬臆測之詞
    ，自非可採。
三、綜上所述，被告有事實欄所載圖利容留猥褻罪犯行，事證明
    確，應予依法論科。
四、核被告所為，係犯刑法第231 條第1 項前段之圖利容留猥褻
    罪。爰審酌被告前有妨害風化前科之素行（不構成累犯），
    有臺灣高等法院被告前案紀錄表1 份在卷可按，其為圖一己
    之私利，從事容留猥褻犯行，所為敗壞社會善良風氣。兼衡
    以被告犯後猶未能誠實以對，尚乏知錯悔改之意，及被告犯
    罪之動機、目的、手段、智識程度（小學畢業）、生活狀況
    ，暨檢察官對本案科刑範圍之意見（有期徒刑5 月）等一切
    情狀，量處如主文所示之刑，並諭知如易科罰金之折算標準
    ，以資懲戒。
據上論斷，應依刑事訴訟法第299 條第1 項前段，刑法第231 條
第1 項前段、第41條第1 項前段，刑法施行法第1 條之1 ，判決
如主文。
本案經檢察官丁○○到庭執行職務。
中    華    民    國    99    年    10    月    29    日
                  刑事第五庭審判長法  官  李昆南
                                  法  官  劉美香
                                  法  官  林永村
以上正本證明與原本無異。
如不服本判決應於收受本判決後10日內向本院提出上訴書狀，並
應敘述具體理由，如未敘述上訴理由者，應於上訴期間屆滿後20
日內補提理由書狀於本院（均須按他造當事人之人數附繕本）「
切勿逕送上級法院」。
中    華    民    國    99    年    10    月    29    日
                                  書記官  王珮樺
附錄本案論罪科刑法條
中華民國刑法第231 條
（圖利使人為性交或猥褻罪）
意圖使男女與他人為性交或猥褻之行為，而引誘、容留或媒介以
營利者，處5 年以下有期徒刑，得併科10萬元以下罰金。以詐術
犯之者，亦同。
公務員包庇他人犯前項之罪者，依前項之規定加重其刑至二分之
一。

司法院資訊處製作；財團法人民間司法改革基金會備份。
